臺北高等行政法院裁定
                                      100年度簡字第363號
原      告　萬青育
　　　　　　　　　　　　　送達代收人　姚心嫻
被      告　新北市政府稅捐稽徵處
代　表　人　許慈美（處長）住同上
上列當事人間牌照稅事件，原告不服新北市政府中華民國100 年
3 月9 日北府訴決字第0990995868號（案號：000000000 號）訴
願決定，提起行政訴訟，本院裁定如下：
　　主  文
原告之訴駁回。
訴訟費用由原告負擔。
　　理  由
一、按不服訴願決定之訴願人，得向高等行政法院提起行政訴訟
    ，行政訴訟法第4 條固定有明文。惟提起撤銷訴訟，應於訴
    願決定書送達後2 個月之不變期間內為之，此觀諸同法第10
    6 條第1 項前段之規定自明。若逾期提起，其訴顯不合法，
    且其情形無法補正，應依同法第107 條第1 項第6 款裁定駁
    回之。
二、本件原告所有自用小客車（車號：DH-0811 號），因欠繳民
    國98年使用牌照稅新臺幣（下同）1 萬1,230 元，經被告改
    訂繳納期限自98年7 月16日起至98年8 月15日止，該使用牌
    照稅繳款書於98年6 月25日送達。惟原告逾期仍未繳納，嗣
    於98年12月4 日使用公共道路為警方查獲（違規單號：G9H2
    28929 ），移經被告審理違章成立，被告爰依使用牌照稅法
    第28條第1 項規定，按98年使用牌照稅應納稅額裁處1 倍罰
    鍰1 萬1,230 元。原告不服，申請復查，未獲變更，向新北
    市政府提起訴願，亦遭訴願決定駁回，遂提起本件行政訴訟
    。
三、經查，本件原告係於100 年3 月10日收受訴願決定書，有卷
    附送達證書可稽（訴願卷第48頁）。且原告係居住於臺中市
    ○○區○○○○街17之1 號3 樓之9 ，並非在本院所在地之
    臺北市轄區域內，依照司法院頒行之行政法院訴訟當事人在
    途期間標準第2 條及第3 條第1 款規定，原告起訴之法定不
    變期間應扣除在途期間7 日。是原告向本院提起撤銷訴訟之
    法定不變期間，自收受訴願決定書翌日即100 年3 月11日起
    算至100 年5 月17日即已屆滿。原告遲至100 年5 月25日始
    向本院提起本件行政訴訟，有卷附原告起訴狀上之本院收文
    日期戳章可憑（本院卷第1 頁），已逾法定不變期間。依照
    前開規定及說明，原告起訴自非合法，應予裁定駁回。又本
    件已因原告起訴逾期，欠缺實體判決要件，應予程序上駁回
    ，自無從就原告起訴主張之實體上理由為審究，併此敘明。
據上論結，本件原告之訴不合法，依行政訴訟法第236 條、第10
7 條第1 項第6 款、第104 條、民事訴訟法第95條、第78條，裁
定如主文。
中　　華　　民　　國　 100　　年　　7 　　月　　25　　日
                    臺北高等行政法院第六庭
                            　 　　 法  官　張　國　勳
上為正本係照原本作成。
本件以訴訟事件所涉及之法律見解具有原則性者為限，始得於本
裁定送達後10日內向本院提出抗告狀（須按他造人數附繕本），
並經最高行政法院許可後方得抗告。
中　　華　　民　　國　 100　　年　　7 　　月　　25　　日
                                    書記官　陳  可  欣